臺灣臺南地方法院刑事判決
                               111年度原交易字第16、17號
公　訴　人　臺灣臺南地方檢察署檢察官
被　　　告　林國良　男　(民國00年0月00日生)
　　　　　　　　　　身分證統一編號：Z000000000號
　　　　　　　　　　住○○市○○區○○街00號
指定辯護人  本院公設辯護人　林宜靜　
上列被告因公共危險案件，經檢察官提起公訴（110年度偵字第1
7607號），及聲請以簡易判決處刑（110年度偵字第19432號），
本院認為不宜，改依通常程序審理，本院合併審理，被告就被訴
事實為有罪之陳述，經告知簡式審判程序之旨，並聽取當事人意
見後，裁定以簡式審判程序進行審理，判決如下：
    主  文
林國良犯不能安全駕駛動力交通工具罪，共貳罪，各處有期徒刑
柒月。應執行有期徒刑捌月。 
   事實及理由
一、本件被告林國良所犯為死刑、無期徒刑、最輕本刑3年以上
    有期徒刑以外之罪，亦非高等法院管轄之第一審案件，其於
    準備程序中就被訴事實為有罪之陳述，經告知簡式審判程序
    之旨，並聽取檢察官及被告之意見後，本院依刑事訴訟法第
    273條之1第1項規定裁定進行簡式審判程序，是本案之證據
    調查，依同法第273條之2規定，不受同法第159條第1項、第
    161條之2、第161條之3、第163條之1及第164條至第170條所
    規定證據能力認定及調查方式之限制，合先敘明。
二、本件除證據部分應補充「被告於本院準備及審理程序中之自
    白」外，其餘犯罪事實及證據均引用附件檢察官起訴書及聲
    請簡易判決處刑書之記載。
三、按刑法第185條之3第1項於111年1月28日修正公布，並於同
    年月30日生效，該修正前、後之規定，係將其中「處2年以
    下有期徒刑，得併科20萬元以下罰金」部分，提高為「處3
    年以下有期徒刑，得併科30萬元以下罰金」，依刑法第2條
    第1項規定比較新舊法之結果，修正後之規定並未較有利於
    被告，自應適用修正前刑法第185條之3第1項規定論處。核
    被告所為，均係犯修正前刑法第185條之3第1項第1款不能安
    全駕駛動力交通工具罪。被告所犯之2罪，犯意各別，行為
    互異，應分論併罰。
四、次按被告構成累犯之事實及應加重其刑之事項，均應由檢察
    官主張並具體指出證明之方法後，經法院踐行調查、辯論程
    序，方得作為論以累犯及是否加重其刑之裁判基礎。檢察官
    若未主張或具體指出證明方法，法院因而未論以累犯或依累
    犯規定加重其刑，基於累犯資料本可在刑法第57條第5款「
    犯罪行為人之品行」中予以負面評價，自仍得就被告可能構
    成累犯之前科、素行資料，列為刑法第57條第5款所定「犯
    罪行為人之品行」之審酌事項(最高法院110年度台上大字第
    5660號裁定意旨參照)。經查，被告林國良雖有起訴書所載
    之前科紀錄，惟未據檢察官就被告構成累犯之事實及應加重
    其刑之事項具體指出證明之方法，被告此一前科紀錄於本案
    有何特別惡性或刑罰反應力薄弱，應據以裁量加重之必要，
    致令被告須於刑之執行，承擔較不利之刑事處遇，即有未明
    ，此一不利被告之刑罰加重事項，亦非法院應依職權調查之
    範圍，揆諸前揭最高法院裁定意旨，本件尚不得逕將被告論
    以累犯、裁量加重其刑。至被告上開前科紀錄，依前揭裁定
    意旨，仍得資為量刑參考之依據，附此說明。爰審酌被告有
    多次觸犯酒後駕車公共危險罪，本案之2罪，被告係於110年
    8月18日經查獲後，未及一月又於同年9月11日再犯，顯見其
    未因之前酒駕之裁罰而改正於酒後駕駛機動交通工具之行為
    ，且屢犯不改。再考量被告於飲酒後，吐氣酒精濃度分別達
    每公升0.50、0.64毫克之酒醉程度，猶罔顧自己及公眾行人
    往來之安全，駕駛自小客車上路，於110年9月11日甚至不勝
    酒力追撞前方自小客車肇事，認有加重懲處之必要；查被告
    雖於111年1月10日起至同年3月22日止，每週均前往奇美醫
    院精神科酒癮戒治門診就診（共10次），經診斷有酒精依賴
    等情，有診斷證明書等在卷可參（見16號原交易卷頁65至75
    ）；惟之後被告卻以每次需自費數百元，無力負擔為由未繼
    續接受治療等情；復斟酌被告於本院審理時自述擔任工地粗
    工、國中畢業、未婚，無子女等智識程度、經濟家庭狀況等
    一切情狀，分別量處如主文所示之刑，並定應執行刑以示懲
    儆。
據上論斷，應依刑事訴訟法第273條之1第1項、第299條第1項前
段、第310條之2、第454條第2項（本件依刑事判決精簡原則，僅
記載程序法條文），判決如主文。　　
本案經檢察官柯博齡提起公訴及檢察官黃銘瑩聲請以簡易判決處
刑，檢察官到林容萱庭執行職務。
中　　華　　民　　國　　111 　年　　7 　　月　　19　　日
　　　　　　　　　刑事第四庭    法　官　張  菁
以上正本證明與原本無異。
如不服本判決應於收受本判決後20日內向本院提出上訴書狀，並
應敘述具體理由。其未敘述上訴理由者，應於上訴期間屆滿後20
日內向本院補提理由書狀（均須按他造當事人之人數附繕本）「
切勿逕送上級法院」。 
　　　　　　　　　　　　　　　　書記官　蔡佳玲
中　　華　　民　　國　　111 　年　　7 　　月　　19　　日
附錄本案論罪科刑法條全文：
中華民國刑法第185條之3
駕駛動力交通工具而有下列情形之一者，處 2 年以下有期徒刑
，得併科 20 萬元以下罰金：
一、吐氣所含酒精濃度達每公升零點二五毫克或血液中酒精濃度
    達百分之零點零五以上。
二、有前款以外之其他情事足認服用酒類或其他相類之物，致不
    能安全駕駛。
三、服用毒品、麻醉藥品或其他相類之物，致不能安全駕駛。
因而致人於死者，處 3 年以上 10 年以下有期徒刑；致重傷者
，處 1 年以上 7 年以下有期徒刑。
曾犯本條或陸海空軍刑法第 54 條之罪，經有罪判決確定或經緩
起訴處分確定，於五年內再犯第 1 項之罪因而致人於死者，處
無期徒刑或 5 年以上有期徒刑；致重傷者，處 3 年以上 10 年
以下有期徒刑。
附件
臺灣臺南地方檢察署檢察官起訴書
                                    110年度偵字第17607號
　　被　　　告　林國良　男　39歲（民國00年0月00日生）
　　　　　　　　　　　　住○○市○○區○○街00號
　　　　　　　　　　　　國民身分證統一編號：Z000000000號
上列被告因不能安全駕駛案件，業經偵查終結，認應提起公訴，
茲將犯罪事實及證據並所犯法條分敘如下：
　　　　犯罪事實
一、林國良前於民國96年間，因酒後駕車之公共危險案件，經臺
    灣臺南地方法院（下稱臺南地院）以96年度交簡字第2469號
    判決判處罰金新臺幣（下同）7萬元確定，於97年1月7日罰
    金繳清執行完畢（不構成累犯）；復於98年間，因酒後駕車
    之公共危險案件，經臺南地院以98年度交簡字第3467號判決
    判處有期徒刑3月確定，於99年3月4日易科罰金執行完畢（
    不構成累犯）；又於103年間，因酒後駕車之公共危險案件
    ，經臺灣屏東地方法院以103年度原交簡字第24號判決判處
    有期徒刑6月，於103年8月15日易科罰金執行完畢（不構成
    累犯）；再於108年間，因酒後駕車之公共危險案件，經臺
    南地院以108年度原交簡字第50號判決判處有期徒刑6月，併
    科罰金3萬元確定，於109年1月20日易科罰金執行完畢（構
    成累犯）。猶不知悔改，明知於服用酒類物品致吐氣所含酒
    精濃度達每公升0.25毫克以上者，不得駕駛動力交通工具。
    詎於110年8月18日18時40分許起，在臺南市北區小北路一帶
    之某熱炒店內飲用威士忌洋酒，迨同日19時40分許，竟基於
    服用酒類駕駛動力交通工具之犯意，酒後駕駛車牌號碼000-
    0000號自小客車自上址離開。嗣於同日20時45分許，行經臺
    南市○○區○○○街0段000號前，為警攔查，而於同日21時6分許
    ，在上開攔查地點測得其吐氣酒精濃度達每公升0.50毫克，
    始悉上情。
二、案經臺南市政府警察局永康分局報告偵辦。
　　　　證據並所犯法條
一、上揭犯罪事實，業據被告林國良於警詢及偵查中供承不諱，
    且有酒精測定紀錄表、呼氣酒精測試器檢定合格證書、臺南
    市政府警察局舉發違反道路交通管理事件通知單、酒後駕車
    代保管車輛領回授權委託書、證號查詢汽車駕駛人資料、車
    輛詳細資料報表等各1紙附卷可資佐證，被告犯嫌應堪認定
    。
二、核被告所為，係犯刑法第185條之3第1項第1款之服用酒類駕
    駛動力交通工具罪嫌。被告曾受如犯罪事實欄所載之論罪科
    刑及執行情形，有本署刑案資料查註紀錄表1份在卷可憑，
    其於有期徒刑執行完畢後5年內，故意再犯本件有期徒刑以
    上之罪，為累犯，請依刑法第47條第1項規定加重其刑。現
    今社會酒後駕車所衍生之交通事故或悲劇層出不窮，被告已
    有4次酒後駕車前科，其對於酒後駕車所致本身、道路安全
    及社會利益產生之風險置於不顧，屢次再犯，現又因酒後駕
    車為警查獲，顯然單純罰金刑或拘役或短期自由刑已不足以
    生教化功能或使被告知所警惕，請予以從重量處有期徒刑7
    月，以儆效尤。
三、依刑事訴訟法第251條第1項提起公訴。
　　此　致
臺灣臺南地方法院
中　　華　　民　　國　 110　　年　　9 　　月　  8 　　日
　　　　　　　　　　　　　　　檢察官　柯 博 齡
本件證明與原本無異
中　　華　　民　　國　 110　　年　　9 　　月　　14　　日
                              書記官  王 寵 惠
臺灣臺南地方檢察署檢察官聲請簡易判決處刑書　
                                    110年度偵字第19432號
　　被　　　告　林國良　男　39歲（民國00年0月00日生）
　　　　　　　　　　　　住○○市○○區○○街00號
　　　　　　　　　　　　居臺南市○○區○○路0段000號
　　　　　　　　　　　　國民身分證統一編號：Z000000000號

上列被告因公共危險案件，業經偵查終結，認為宜聲請以簡易判
決處刑，茲敘述犯罪事實及證據並所犯法條如下：
　　　　犯罪事實
一、林國良於民國110年9月11日18時許，在臺南市○○區○○路○段0
    00號內，飲用威士忌加水約4杯後，已達不能安全駕駛動力
    交通工具之程度，詎仍罔顧大眾行車之安全，於同日20時許
    ，酒後駕駛車牌號碼000–7995號自小客車自前開地點欲返回
    其位於海佃路之住處，嗣於同日20時45分許行至臺南市○○區
    ○○路○段0號前時，不慎自後追撞同向前方由陳昆良所駕駛之
    車牌號碼0000–R2自小客車，嗣警據報前往處理，經當場以
    吐氣方式實施酒精濃度值測試，檢測結果林國良吐氣所含酒
    精濃度高達每公升0.64毫克，始悉上情。
二、案經臺南市政府警察局第三分局報告偵辦。　
　　　　證據並所犯法條
一、證據：㈠被告林國良警詢、偵查中之供述。
          ㈡證人陳昆良警詢中之證述。
          ㈢酒精測定紀錄表、公路監理電子閘門查詢單、舉發
            違反道路交通管理事件通知單、道路交通事故現場
            圖、道路交通事故調查報告表㈠、㈡、現場照片12張
            。
二、核被告林國良所為，係犯刑法第185條之3第1項第1款之服用
    酒類不能安全駕駛動力交通工具而駕駛罪嫌。
三、依刑事訴訟法第451條第1項聲請逕以簡易判決處刑。
　　此　致
臺灣臺南地方法院
中　　華　　民　　國　 110　　年　　10　　月　　28　　日
　　　　　　　　　　　　　　　檢察官  黃  銘  瑩
本件證明與原本無異
中　　華　　民　　國　 110　　年　　11　　月　　2 　　日
                              書記官  朱  倖  儀